【裁判字號】    92,交抗,130
【裁判日期】    920227
【裁判案由】    違反道路交通管理處罰條例
【裁判全文】
臺灣高等法院刑事裁定                            九十二年度交抗字第一三０號
    抗告人即
    受處分人   甲○○
右抗告人因違反道路交通管理處罰條例案件，不服台灣板橋地方法院中華民國九十二
年一月七日裁定（九十一年度交聲字第一六八九號），提起抗告，本院裁定如左：
    主  文
抗告駁回。
    理  由
一、本件抗告意旨略以：原審裁定不符證據法則亦不合邏輯，為此提起抗告並聲請閱
    卷云云。
二、按汽車駕駛人，行經有燈號管制之交岔路口闖紅燈者，處新台幣一千八百元以上
    五千四百元以下罰鍰；又汽車駕駛有第五十三條情形者，記違規點數三點，道路
    交通管理處罰條例第五十三條、第六十三條第一項第三款分別定有明文。而本件
    抗告人甲○○於九十一年六月二十九日十八時零三分許，駕駛車號ＦＧ－０四九
    ０號自小客車，行經台北市○○○路與河平西路口，違規紅燈右轉，經警攔停舉
    發，認已違反道路交通管理處罰條例第五十三條之規定，裁處罰鍰二千七百元，
    並記違規點數三點，有台北市政府警察局九十一年六月二十九日北市警交大字第
    ＡＢＹ五四０四七八號舉發違反道路交通管理事件通知單及交通部公路局台北區
    監理所九十一年九月四日北監五字第裁四０─ＡＢＹ五四０四七八號違反道路交
    通管理事件裁決書各乙紙在卷可稽。
三、查：原審訊之舉發警員王正陽證稱：「當時異議人車輛是從和平西路要往環河南
    路右轉，可是當時燈號是紅燈，經伊當場目睹，就將異議人攔停且舉發異議人的
    ，該路段當時是二時項沒有右轉燈號。……在當日之舉發位置是絕對可以看得到
    和平西路的燈號，因為當時是晚上，所以有燈號的話都看得特別明顯，且我們要
    執行該處勤務時，都要先察視該處燈號是否故障情形的，我確認當時該路段燈號
    沒問題的。」等語明確（參見原審九十一年十一月二十八日訊問筆錄）。再查：
    原審經依職權向臺北市交通管制工程處函查九十一年六月二十九日十八時三分在
    臺北市○○○路○段與和平西路三段路口往和平西路方向之號誌燈有無故障之情
    形，經該機關覆以；「經查九十一年六月二十九日環河南路二段與和平西路三段
    路口並無故障通報紀錄」，此有臺北市交通管制工程處九十一年十二月十六日北
    市交工程字第０九一三三六六三三００號函在卷可稽。而交通警員掣單舉發違反
    道路交通管理處罰條例所列之違規事實，本質上為行政處分，係公務員基於職務
    上權力，依法就特定之具體事件所為具有公法上效果之單方行政行為，基於公務
    員為公法上行為具有公信力之原則，該行政處分當可被推定為真正。本此公信原
    則，立法者乃賦予行政機關制定違反道路交通事件統一裁罰標準及處理細則，使
    執勤警員得當機處分（如該細則第二十三條）以達其維護交通秩序、安全之行政
    目的。反之，若謂公務員一切行政行為均需預留證據以證其實，則國家行政勢必
    窒礙難行。抗告人既未就執勤警員之舉發有誤提出相關證據以供調查，本院經查
    亦無任何證據足資證明其有捏造事實違法取締之情事，則執勤警員本其維護通秩
    序、安全職責所為之舉發，自應受到合法、正確之推定。綜上所述，抗告人空言
    否認前開違規行為，所辯無非係卸責之詞，不足採信。本件事證明確，抗告人之
    違規行為堪以認定。至其聲請閱卷，於法未合，本院自難允准，附此敘明。
四、原審因認原處分機關依首揭規定，裁處抗告人罰鍰二千七百元，並記違規點數三
    點，核無違誤，乃裁定駁回抗告人在原審之異議，經核原裁定認事用法，尚無違
    誤。抗告人仍執前詞指摘原裁定不當，為無理由，應予駁回。
據上論結，應依道路交通管理處罰條例第八十九條，刑事訴訟法第四百十二條，裁定
如主文。
中    華    民    國    九十二      年       二       月      二十七    日
                              臺灣高等法院交通法庭
                                  審判長法  官  陳  祐  治
                                        法  官  王  炳  梁
                                        法  官  楊  炳  禎
右正本證明與原本無異。
不得再抗告。
                                        書記官  廖  素  花
中    華    民    國    九十二      年       三       月         六     日


司法院資訊處製作；財團法人民間司法改革基金會備份。
